【裁判字號】    95,台上,4944
【裁判日期】    950907
【裁判案由】    強盜
【裁判全文】
最高法院刑事判決            九十五年度台上字第四九四四號
    上  訴  人  甲○○
                        73之.
                        號
    選任辯護人  鄭人傑律師
上列上訴人因強盜案件，不服台灣高等法院台中分院中華民國九
十五年六月十五日第二審判決（九十四年度上訴字第二五九四號
，起訴案號：台灣彰化地方法院檢察署九十二年度偵續字第一一
二號），提起上訴，本院判決如下：
    主  文
上訴駁回。
    理  由
按刑事訴訟法第三百七十七條規定，上訴於第三審法院，非以判
決違背法令為理由，不得為之。是提起第三審上訴，應以原判決
違背法令為理由，係屬法定要件。如果上訴理由狀並未依據卷內
訴訟資料，具體指摘原判決不適用何種法則或如何適用不當，或
所指摘原判決違法情事，顯與法律規定得為第三審上訴理由之違
法情形，不相適合時，均應認其上訴為違背法律上之程式，予以
駁回。本件原判決撤銷第一審無罪之判決，改處上訴人甲○○刑
法第三百三十條罪刑。已詳敘認定犯罪事實之依據及憑以認定之
理由，並對上訴人否認犯罪之辯詞，如何不足採信，均已依據卷
內資料予以指駁及說明，從形式上觀察，原判決並無違背法令情
形。按事實之認定及證據之取捨，乃屬事實審法院之職權。證人
等所為供述及合法調查所得證據，何者為可採，事實審法院本得
參酌其他相關證據為自由之判斷，苟無違反經驗法則或論理法則
，自難指為違法。原判決依憑上訴人於警詢之自白，復對上訴人
自白之任意性為調查，證人陳慶祥、林俊和於警詢、偵查中之供
述，並說明何以證人陳慶祥及林俊和於警詢及偵查中之供述具有
較可信之特別情況，且有刀子一把及口罩一只扣於另案，及其他
調查證據取捨之結果（見原判決理由一、二），認定上訴人確有
本件加重強盜罪犯行，摒棄不採上訴人所辯及證人陳慶祥、林俊
和於一審迴護之詞，經核其證據之取捨及證明力之判斷於法均無
不合，亦無判決理由矛盾之違誤。上訴意旨謂上訴書並未經林士
富檢察官簽名，其訴訟程序自屬違法，且原判決適用刑事訴訟法
施行法第七條之三之規定，將無證據能力之證據誤為有證據能力
，有判決違法之虞，而原審對卷內文書採包裹提示之方式，並未
就每一證據逐一調查，其訴訟程序顯屬違法，又伊並未承認有參
與本件強盜云云。惟查檢察官以當事人資格提起上訴時，應由檢
察官在其提出之上訴書狀簽名，始為合法。此所謂簽名，並不以
用筆書寫者為限，既蓋用「木刻名戳」，即與簽名無異（參照司
法院院字第二二三六號解釋）。況如有用印章代簽名者，其蓋章
與簽名生同等之效力，復為民法第三條第二項所明定。此項規定
，不因其為公文書或私文書而異，果屬印章，一經蓋用，以代簽
名者，即應認其與簽名生同等之效力，尤不因其為私章，抑為職
名章，而影響其效力。至原判決之所以認定證人陳慶祥及林俊和
於警詢及偵查中之供述具有證據能力，係依據刑事訴訟法第一百
五十九條之一第二項、第一百五十九條之二之規定，非以刑事訴
訟法施行法第七條之三為認定之依據，上訴人執此爭執，洵有誤
會。又原審於審判期日將證據一一提示並告以要旨予上訴人辯論
（見原審卷第一一二頁背面、一一三頁），其踐行之訴訟程序並
無違誤，其餘所辯係就原判決理由一、二已詳為論斷與說明之事
項，再為事實上爭執，殊非適法之第三審上訴理由。再者第二審
之審判，除本章有特別規定外，準用第一審審判之規定。又行合
議審判之案件，為準備審判起見，得以庭員一人為受命法官，於
審判期日前，使行準備程序，以處理第二百七十三條第一項、第
二百七十四條、第二百七十六條至第二百七十八條規定之事項。
受命法官行準備程序，與法院或審判長有同一之權限。刑事訴訟
法第三百六十四條及二百七十九條第一項分別定有明文，故原審
受命法官為勘驗警詢錄音帶，並無不合，另對上訴人為調查證據
之訊問，或有部分踰越，惟既在審理時再為踐行各種調查證據程
序，自無影響。又原審雖無調取另案扣押之證物，惟捨此證據，
仍應為同一認定，於判決本旨不生影響，亦非適法之第三審上訴
理由。其餘上訴意旨徒憑己意，對原審認事用法職權之適法行使
，任意指摘，顯與法定上訴第三審之形式要件不符，其上訴違背
法律上之程式，應予駁回。
據上論結，應依刑事訴訟法第三百九十五條前段，判決如主文。
中    華    民    國  九十五  年    九    月    七    日
                      最高法院刑事第三庭
                          審判長法官  謝  家  鶴
                                法官  花  滿  堂
                                法官  陳  世  淙
                                法官  洪  佳  濱
                                法官  林  秀  夫
      本件正本證明與原本無異
                                      書  記  官
中    華    民    國  九十五  年    九    月   十八   日
                                                   Ｒ


司法院資訊處製作；財團法人民間司法改革基金會備份。
